【裁判字號】    89,上易,1979
【裁判日期】    891031
【裁判案由】    電子遊戲場業管理條例
【裁判全文】
臺灣高等法院高雄分院刑事判決          八十九年度上易字第一九七九號
    上訴人  台灣高雄地方法院檢察署檢察官
    被  告  甲○○
右上訴人因被告違反電子遊戲場業管理條例案件，不服臺灣高雄地方法院八十九年度
易字第四二七八號中華民國八十九年十月三十一日第一審判決（起訴案號：臺灣高雄
地方法院檢察署八十九年度偵字第一九三三八號），提起上訴，本院判決如左：
      主      文
原判決撤銷。
甲○○違反未依規定辦理營利事業登記不得經營電子遊戲場業之規定，處拘役參拾日
，如易科罰金，以參佰元折算壹日。
      事      實
一、甲○○在高雄市○○區○○路一八三號開設上千超商便利商店，乃未依電子遊戲
    場業管理條例規定，辦理營利事業登記，而自民國（下同）八十九年八月五日起
    ，在該商店二樓擺設娛樂類電子遊戲機「小瑪莉變異體龍鳳台」三台，供不特定
    人消費打玩，每日營業額平均為新臺幣六百元，而經營電子遊戲場業。嗣於八十
    九年八月十日為警在上址查獲。
二、案由高雄市政府移送臺灣高雄地方法院檢察署檢察官偵查起訴。
      理      由
一、被告甲○○未於審理期日到庭。被告於前開時地，未依規定辦理營利事業登記，
    擺設娛樂類之電子遊戲機三台，供不特定人打玩，每日營業額平均為六百元等事
    實，已據被告於警訊時供承不諱，並有高雄市政府警察局左營分局營業場所臨檢
    紀錄，現場照片（影本）等附卷可佐。被告於檢察官偵訊及原審審理時，坦承在
    上址擺設電子遊戲機三台，而否認有經營電子遊戲場案，辯稱：該三台電子遊戲
    機，係其先生在打玩，未對外營業云云。惟警方臨檢時，該三台遊戲機均有插電
    ，運作正常，此有上述臨檢紀錄在卷足憑，果如一人打玩，要無購置三台遊戲機
    ，並均予插電之理，被告所辯，有悖常情，顯係卸責之詞，殊無足採。本件事證
    明確，被告之犯行，洵堪認定。
二、查電子遊戲場業管理條例第十五條規定「未依本條例規定辦理營利事業登記者，
    不得經營電子遊戲場業」。而所謂電子遊戲場業，指設置電子遊戲機供不特定人
    益智娛樂之營利事業，該條例第三條定有明文。又該條例之立法理由為「為健全
    電子遊戲場之營業秩序，明定任何人未依本條例規定辦理營利事業登記，不得經
    營電子遊戲場業。」就上開條文規定及其立法理由以觀，任何人未依電子遊戲場
    業管理條例規定，辦理營利事業登記，即不得經營電子遊戲機供不特定人打玩謀
    利之業務，並不以其營業規模之大小而例外，應無可疑。核被告未依規定辦理營
    利事業登記，而經營電子遊戲場業，所為係違反電子遊戲場業管理條例第十五條
    之規定，應依該條例第二十二條規定論處。
三、原審以被告僅擺少數電子遊戲機，非被告之主要營業，不屬於前開條例所稱之電
    子遊戲場業，其行為不罰，而諭知無罪判決，尚有未洽。檢察官上訴指摘原判決
    不當，為有理由，自應將原判決撤銷改判。爰審酌被告擺設之電子遊戲機僅三台
    ，所得利益無多，情節尚輕等一切情狀，量處如主文所示之刑，併諭知拘役易科
    罰金之折算標準。
據上論斷，應依刑事訴訟法第三百六十九條第一項前段、第三百六十四條、第二百九
十九條第一項前段，電子遊戲場業管理條例第十五條、第二十二條，刑法第十一條前
段、第四十一條，罰金罰鍰提高標準條例第二條，判決如主文。
本案經檢察官張其主到庭執行職務。
中    華    民    國        八十九      年     十二     月    二十九    日
                              臺灣高等法院高雄分院刑事第五庭
                                  審判長法官  吳水木
                                        法官  陳朱貴
                                        法官  洪慶鐘
右正本證明與原本無異。
不得上訴。
                                      書記官  陳金卿
中    華    民    國         九十       年      一      月      二      日
附錄：本判決論罪科刑法條：
電子遊戲場業管理條例第十五條：
未依本條例規定辦理營利事業登記者，不得經營電子遊戲場業。
電子遊戲場業管理條例第二十二條：
違反第十五條規定者，處行為人一年以下有期徒刑、拘役或科或併科新臺幣五十萬元
以上二百五十萬元以下罰金。
                                                                      Ｈ


司法院資訊處製作；財團法人民間司法改革基金會備份。
